【裁判字號】    92,簡上,523
【裁判日期】    920812
【裁判案由】    妨害婚姻
【裁判全文】
臺灣高雄地方法院刑事判決                        九十二年度簡上字第五二三號
    上  訴  人  丁○○
    即  被  告
                陳秋英
右列上訴人等因妨害婚姻案件，不符台灣高雄地方法院九十二年度簡字第三一二一號
，中華民國九十二年八月十二日第一審判決（聲請簡易判決處刑案號：台灣高雄地方
法院檢察署九十二年度調偵字第三五九號），提起上訴，本院管轄之第二審合議庭判
決如左：
    主  文
上訴駁回。
    事實及理由
一、本案經本院審理結果，認第一審判決認事用法及量刑均無不當，應予維持，並引
    用第一審判決書記載之事實、證據及理由。
二、被告丁○○及陳秋英上訴意旨雖均仍矢口否認有通姦及相姦之犯行，被告丁○○
    辯稱：伊查獲當天是替陳秋英針灸，伊與陳秋英是朋友，沒有發生性關係云云，
    被告陳秋英則辯稱：當天是丁○○幫伊針灸，伊沒有和丁○○發生性關係云云。
    惟查，被告二人確有通姦及相姦之事實，業據告訴人即被告丁○○之妻乙○○於
    偵查及本院審理中指訴甚詳，且被告二人於九十二年一月二十三日凌晨零時四十
    五分許，在高雄市苓雅區○○○路四十四之六號六樓之一即被告陳秋英住處，為
    告訴人會同警員丙○○查獲被告二人共處一室，相擁而睡，被告丁○○僅著迷彩
    內衣、白色內褲，被告陳秋英則僅著粉紅色連身睡衣之事實，業據告訴人指訴明
    確，核與證人丙○○於偵查及本院審理中證述之情節相符，復有照片四張在卷可
    憑，被告二人雖均辯稱：渠等當天是在針灸云云，惟查獲現場並未發現有何針灸
    設備，且被告等均已係四十餘歲之中年人，被告丁○○於案發當時係擔任陸軍步
    兵學校訓練處上校處長，為國軍高階軍官，被告丁○○又是已婚之人，均應知朋
    友之間相處分際，縱認二人相處一室是因針灸之故，惟豈有針灸完畢後，又共同
    身著睡衣相擁而睡之理，是被告二人前揭辯解，與常情不符，顯不足採信。況被
    告丁○○於偵查中已供承：伊自九十一年十二月中旬時起，約一、二星期去找被
    告陳秋英一、二次等語，被告陳秋英於偵查中亦供承：自九十一年十一月間起，
    被告丁○○下班後均去找伊，在約十、十一點時回家，有過夜一、二次等語，證
    人即被告丁○○與告訴人之女戊○○於本院審理中證述：伊曾經看過被告二人在
    同一房間睡覺；被告二人與伊曾經在台中旅館睡同一間房；被告二人曾經與伊一
    起至高雄寶來溫泉泡湯，被告二人均沒有穿衣服等語，是可認被告二人相處時間
    已有一段時日，且在年僅十歲之女兒面前，亦毫不避諱共睡一床及共同出遊，若
    謂被告二人無同居並發生性關係，孰人能信？是綜上所述，本案雖未查扣衛生紙
    或保險套等證明被告犯行之直接證據，惟綜合前揭相關間接證據，依社會一般經
    驗法則，足可認定被告二人已有發生性關係，而犯有通姦及相姦之犯行，應可認
    定。是被告等仍執前詞，否認犯罪，不足為採，被告等提起上訴，請求撤銷原判
    決，為無理由，應予駁回。
三、另告訴人具狀所呈錄音帶一卷及譯文各一紙，因被告二人所為犯行事證已明，本
    院認為並無再予審酌之必要，併此敘明。
四、依刑事訴訟法第三百六十八條、第三百七十三條、第四百五十五條之一第三項、
    ，判決如主文。
本案經檢察官甲○○到庭執行職務。
中        華         民          國     九十二   年   十   月   三十一  日
                                   臺灣高雄地方法院刑事第十五庭
                                              審判長法官  李淑惠
                                                    法官  黃呈熹
                                                    法官  呂憲雄
右正本證明與原本無異。
不得上訴。
                                                書記官    羅宗賢
中    華    民    國      九十二      年      十      月      三十一   日
 【附件：】
臺灣高雄地方法院刑事簡易判決             九十二年度簡字第三一二一號
    聲  請  人  臺灣高雄地方法院檢察署檢察官
    被      告  丁○○  男  四十五歲（民國○○○年○月○○日生）
                        住高雄市○○區○○路七八二巷二十之五號
                        身分證統一編號：Ｌ一0000000號
    被      告  陳秋英  女  三十九歲（民國○○○年○○月○日生）
                        籍設嘉義市○區○○街七三號之一
                        住高雄市苓雅區○○○路四四之六號六樓之一
                        身分證統一編號：Ｕ二二八六六一九號
右列被告等因妨害婚姻案件，經檢察官聲請簡易判決處刑（九十二年度調偵字第三五
九號），本院判決如左：
    主  文
丁○○連續有配偶而與人通姦，處有期徒刑肆月，如易科罰金，以佰元折算壹日。
陳秋英連續與有配偶之人相姦，處有期徒刑參月，如易科罰金，以佰元折算壹日。
    事實及理由
一、本件犯罪事實、證據，引用檢察官聲請簡易判決處刑書之記載（如附件）。
二、查被告丁○○係有配偶之人，竟與被告陳秋英發生性器接合之性行為，核其所為
    ，係犯刑法第二百三十九條前段之通姦罪；被告陳秋英明知被告丁○○係有配偶
    之人，竟亦與之發生性器接合之性行為，核其所為，則係犯刑法第二百三十九條
    後段之相姦罪，應依同條前段規定處罰。被告二人先後多次為通姦及相姦行為，
    時間緊接，所犯構成要件相同，顯係基於概括犯意為之，均為連續犯，依刑法第
    五十六條之規定，以一罪論，並加重其刑。本院審酌被告二人所為之通姦行為及
    相姦行為，已違反一般社會之倫常觀念，有悖善良風俗，對於告訴人家庭所生危
    害非輕，所為非是等一切情狀，各量處如主文所示之刑，並均諭知易科罰金之折
    算標準。
三、依刑事訴訟法第四百四十九條第一項前段、第三項、第四百五十四條第二項，刑
    法第五十六條、第二百三十九條前段、後段、第四十一條第一項，罰金罰鍰提高
    標準條例第二條，逕以簡易判決如主文。
四、如不服本判決，得自收受送達之日起十日內，向本院提起上訴。
中      華      民      國    九十二    年      八      月     十二     日
                                     臺灣高雄地方法院高雄簡易庭
                                         法  官    張  茹  棻
右正本證明與原本無異。
如不服本判決，應於判決送達後十日內，向本院提出上訴狀。
                                         書記官    李  忠  霖
中      華      民      國    九十二    年      八      月     十三     日
中華民國刑法第二百三十九條
 (通姦罪)
有配偶而與人通姦者，處一年以下有期徒刑。其相姦者亦同。


司法院資訊處製作；財團法人民間司法改革基金會備份。
